臺灣臺南地方法院民事判決
109年度訴字第1896號
原      告  陳擇恆
訴訟代理人  謝凱傑律師
            楊聖文律師
            許哲嘉律師
            孟士律師
被      告  楊正浩
上列當事人間給付顧問費事件，本院於民國110年7月29日言詞辯
論終結，判決如下︰
    主      文
被告應給付原告新臺幣壹佰萬元，及自民國109年10月29日至清
償日止，按週年利率百分之五計算之利息。
訴訟費用新臺幣壹萬零玖佰元由被告負擔。
    事實及理由
一、本件被告經合法通知，無正當理由未於言詞辯論期日到場，
    核無民事訴訟法第386條各款所列情形，爰依原告之聲請，
    由其一造辯論而為判決。
二、原告起訴主張：
（一）兩造於民國108年9月25日簽訂「專業諮詢顧問合約書」（
      以下簡稱系爭契約），雙方約定聘期為108年9月1日至109
      年8月31日，約定顧問費用為新臺幣（下同）1,000,000元
      ，甲方（即原告）可選擇於合約期滿時，領取整筆顧問費
      。詎料聘期屆滿後，被告拒不付款，經原告於109年9月4
      日以通訊軟體LINE向被告催討顧問費用，惟被告僅以欲分
      期為由搪塞，就原告之請求仍置之不理，爰請求被告如數
      清償本息。
（二）對被告抗辯之陳述：
　　1.系爭契約已載明「於合約期滿結算整筆顧問費為1,000,00
      0元整（現金提領）」，即不容被告以「兩造於立約時不
      察，誤結為100萬元…自應以48萬元為本件契約被告應給付
      之總額」云云否認。
　　2.依原告提出之兩造LINE對話紀錄「話說我跟你之間的100
      要怎麼算？」、「8*13可否？」、「正浩，我說真的，我
      極限2-3期，這份合約中間不給付，到期領，你公司倒掉
      ，我也是放棄這筆現金，我為了4萬再賭你一年，這局是
      你的話，你一定也算的出來，划不划算」即知，若兩造立
      約時之真意為48萬元，原告向被告請求給付顧問費用100
      萬元時，被告非但不否認，並主動提出「8*13可否」之分
      期還款方案，顯見兩造約定之報酬總額為100萬元甚明。
　　3.依被告提出之LINE對話截圖內容，充其量僅能證明兩造有
      一同向訴外人投資之事實，並無法證明被告如何幫原告代
      墊債權，遑論代墊之數額若干，是以被告主張為原告代墊
      債權100萬元云云，原告否認之。
（三）聲明：
　　1.被告應給付原告1,000,000元，及自支付命令聲請狀繕本
      送達之翌日起至清償日止，按年利率百分之5計算之利息
      。
　　2.訴訟費用由被告負擔。　　　　　
三、被告未於言詞辯論期日到庭，惟以書狀抗辯：
（一）兩造於108年9月25日簽訂「專業諮詢顧問合約書」（即系
      爭契約），由被告聘任原告為財務顧問，聘期自108年9月
      1日起至109年8月31日止，計12個月，約定顧問費用為每
      月4萬元，雙方另約定合約期間不領取顧問費，於合約期
      滿結算整筆顧問費。觀諸系爭契約第10條之特別約定可知
      ，因被告為新創產業創業者，故兩造就顧問費之給付附有
      解除條件，即若被告因不可抗拒之因素投資失敗，原告同
      意不領取顧問費，則被告投資成功或失敗，自需待契約期
      滿時始得知悉；且兩造就付款方式另有現金給付或認購被
      告名下公司股份之約定，自亦需待契約期滿時始得選擇支
      付方式。故兩造立約當時之真意應為原告之顧問費用不按
      月領取，而係於契約期滿後一次結算，依兩造約定每月4
      萬元，契約期間12個月計算，結算總額應為48萬元；然兩
      造於立約時不察，竟誤結為100萬元，就此然誤寫誤繕之
      錯誤，顯非兩造立約時之真意，自應以48萬元為本件契約
      被告應給付之總額。
（二）被告因投資民間放款業務，於109年7月17日向綽號「咪哥
      」之男子借款取得200萬元，約定還款期限為109年8月31
      日；被告取得該筆借款後，欲轉借貸予綽號「康姐」之女
      子以賺取利息差價，原告得知後即當場表示欲占股投資，
      雙方遂就該200萬元部分之放款債權約定各出資百分之50
      ，並約定由被告先行自「咪哥」處借得之200萬元其中100
      萬元代墊原告之出資額，約定日後將其所持有之股票出售
      後還款予被告，然原告迄今遲未給付，則被告自得以該10
      0萬元之代墊出資額債權主張抵押本件應給付之顧問費。
      是以，原告得請求被告給付之顧問費債權僅48萬元，且被
      告以100萬元之代墊出資額債權主張抵銷後，原告應已無
      得請求之金額，故其起訴請求顯無理由。
（三）觀被告提出之兩造間LINE對話內容，其中2020年3月25日
      「22：58楊正浩：我跟咪歌說你有跟五十」、「22：58陳
      澤恆：跟100啊」、「22：58陳澤恆：你跟他說對半」；2
      020年7月17日「04：20陳澤恆：還開玩笑說，我能不能幫
      你保100」、「04：20陳澤恆：我跟他說沒問題」、「07
      ：14陳澤恆：咪歌那邊處理好了嗎」、「07：18楊正浩：
      恩。晚上去拿200」、「07：19楊正浩：0831還218」、「
      07：19陳澤恆：好」；及2020年7月19日「20：35楊正浩
      ：那筆250+100對吧？」、「20：36陳澤恆：對，我100，
      250你的」等語，足見兩造間確已就109年7月17日向綽號
      「咪哥」之男子借款200萬元，轉借貸予綽號「康姐」之
      女子以賺取利息差價，及雙方就該200萬元部分之放款債
      權約定各出資百分之五十，並約定由被告先行自「咪哥」
      處借得之200萬元其中100萬元代墊原告之出資額等情達成
      合意。嗣後於2020年8月13日「12：57陳澤恆：阿山說，
      晚點康姐還要給你100，還有30好像有20是我這邊的利息
      錢，晚點從100扣掉20，可以嗎？我暫時出不了院，我請
      阿山幫我給一下利息錢」、「13：03楊正浩：有說，二十
      是你的沒錯」、「13：03楊正浩：他就是說，三十萬元=
      我們放在阿山那邊的錢的利息」、「13：04楊正浩：我十
      萬，你二十」、「13：04阿要怎麼給你？」、「13：39陳
      澤恆：給阿山吧」等語，堪認原告確曾承認兩造間有100
      萬元之代墊債權，故而原告主張自8月13日預計可取得之2
      0萬元利息扣除，是被告主張以該100萬元之代墊出資額債
      權主張抵銷本件應給付之顧問費，顯屬有據。
（四）聲明：
　　⒈原告之訴駁回。
　　⒉訴訟費用由原告負擔。
四、得心證之理由：
（一）原告主張兩造於108年9月25日簽訂「專業諮詢顧問合約書
      」（即系爭契約），由被告聘任原告為財務顧問，約定聘
      期自108年9月1日至109年8月31日止等情，業據提出系爭
      契約書書為憑，且為被告所不爭執。是原告此部分主張，
      堪信為真實。
（二）原告復主張兩造約定於系爭契約期滿結算整筆顧問費為1,
      000,000元，聘期已屆至，請求被告依系爭契約第2條給付
      顧問費1,000,000元等語；為被告所否認，並以前揭情詞
      置辯。經查：
　　1.觀系爭契約第2條：「甲方（即被告）於合約期間應為乙
      方（即原告）提撥每月顧問費用40,000元整，合約期間乙
      方不領取顧問費，於合約期滿結算整筆顧問費為1,000,00
      0元整（現金提領），乙方選擇給付方式。（給付方式可
      擇一：⑴於合約期滿，乙方領取整筆顧問費⑵部分提領顧問
      費或不提領顧問費，其剩餘部分由甲方與乙方討論認購甲
      方名下公司股份⑶乙方於合約期滿有其權利額外出資0.5倍
      並合併顧問費認購甲方名下公司股份。）」之約定，已明
      確載明每月顧問費40,000元係「提撥」之金額，原告於合
      約期間「不領取」顧問費，而係於合約期滿時現金提領整
      筆顧問費1,000,000元，或部分提領現金、部分認購被告
      公司股份。可知每月顧問費40,000元僅係「提撥」之金額
      ，兩造係明確約定合約期滿之整筆顧問費為1,000,000元
      。是被告抗辯應依每月顧問費每月4萬元計算系爭契約期
      間12個月，結算總金額應為48萬元云云，尚難憑採。
　　2.被告另辯稱被告向綽號「咪哥」借貸200萬元，其中100萬
      元用以代墊原告之出資額云云，固提出LINE對話截圖為憑
      ；然觀該LINE對話截圖內容，雖兩造似有共同參與投資事
      宜，但並無法證明被告曾代墊原告出資額100萬元，此外
      被告並未再提出任何證據證明曾代墊100萬元。是被告抗
      辯得以對原告之100萬元代墊出資額債權，抵銷原告之顧
      問費債權云云，不足採信。
    3.綜上，被告抗辯應給付原告顧問費為48萬元，及得以代墊
      原告出資額債權100萬元抵銷應給付原告之顧問費債權云
      云，均不足採信。而原告主張依系爭契約之約定，被告應
      於系爭契約期滿時給付原告顧問費1,000,000元，則為可
      採。
五、綜上所述，原告依系爭契約之法律關係，請求被告給付100
    萬元，及自支付命令聲請狀繕本送達被告翌日即109年10月2
    9日起至清償日止，按週年利率百分之5計算之利息，為有理
    由，應予准許。
六、本件判決基礎已臻明確，兩造其餘攻擊防禦方法與舉證，經
    審核結果，均不能動搖該基礎，且與本件事實之認定無涉，
    自無庸一一贅述，附此敘明。
七、按訴訟費用，由敗訴之當事人負擔；法院為終局判決時，應
    依職權為訴訟費用之裁判，民事訴訟法第78條及第87條第1
    項分別定有明文。經核本件訴訟費用額為10,900元（即第一
    審裁判費），而原告之請求為有理由，爰依上開規定確定被
    告應負擔之訴訟費用如主文第2項所示。
八、據上論結，原告之訴為有理由，依民事訴訟法第385條第1項
    前段、第78條、第87條第1項，判決如主文。
中　　華　　民　　國　　110 　年　　8 　　月　　12　　日
                          臺灣臺南地方法院民事第二庭
                                法  官  王 獻 楠
上為正本係照原本作成。
如不服本判決，應於送達後20日內，向本院提出上訴狀並表明上
訴理由，如於本判決宣示後送達前提起上訴者，應於判決送達後
20日內補提上訴理由書（須附繕本），如委任律師提起上訴者，
應一併繳納上訴審裁判費。
中　　華　　民　　國　　110 　年　　8 　　月　　12　　日
                                書記官  蕭 雅 文